【裁判字號】    90,訴,2424
【裁判日期】    901119
【裁判案由】    毒品危害防制條例
【裁判全文】
臺灣臺中地方法院刑事判決                          九十年度訴字第二四二四號
    公  訴  人  台灣台中地方法院檢察署檢察官
    被      告  甲○○
右列被告因毒品危害防制條例案件，經檢察官提起公訴（九十年度毒偵字第四四九四
號），本院判決如左：
    主      文
甲○○連續施用第一級毒品，累犯，處有期徒刑拾壹月，扣案之海洛因壹包（淨重零
點參捌公克，包裝重零點壹玖公克）沒收銷燬之。
    事      實
一、甲○○於民國（下同）八十六年間曾因違反麻醉藥品管理條例案件，經本院判處
    有期徒刑六月，如易科罰金，以三百元折算一日確定，並於八十六年九月二十日
    易科罰金執行完畢；其後於八十七年間又因施用毒品案件，經台灣高等法院台中
    分院裁定送觀察、勒戒後，因無繼續施用毒品之傾向，由該法院於八十七年八月
    二十五日以八十七年度上訴字第一二五三號判決免刑確定；同年間又因施用毒品
    案件，經法院裁定送觀察、勒戒後，認無繼續施用毒品之傾向，由臺灣台中地方
    法院檢察署檢察官於八十七年十月二十日以八十七年度偵字第二二五六二號為不
    起訴處分確定；嗣於八十八年間又因違反藥事法案件，經法院判處有期徒刑五月
    確定；同年間又因施用毒品案件，經本院裁定令入戒治處所施以強制戒治，並於
    八十八年十一月二日強制戒治期滿，且該施用毒品案件，亦經法院判處有期徒刑
    十月確定。其後上開違反藥事法及施用毒品等二案件並經法院裁定應執行有期徒
    刑一年二月確定，並於八十九年七月六日（起訴書誤載為八十九年八月六日）執
    行完畢。乃其猶不知戒慎悛悔，明知海洛因係毒品危害防制條例所稱之第一級毒
    品，竟另行基於施用該毒品之概括犯意，自九十年八月初某日起至同年九月四日
    止，在台中市○○區○○里○○路一０一巷二弄十號住處，以將海洛因摻在香菸
    內點燃吸食之方式，連續多次施用第一級毒品海洛因，約二、三天施用一次。嗣
    於九十年九月四日中午十二時三十分許，在台中市○○區○○里○○路一０一巷
    二弄十號二樓為警查獲，並當場扣得甲○○持有供施用之海洛因一包〔淨重○．
    三八公克（包裝重○．一九公克）〕。
二、案經台中市警察局第一分局報請臺灣臺中地方法院檢察署檢察官偵查起訴。
    理      由
一、右揭事實，業據被告甲○○於本院審理時坦白承認，且其為警查獲後所採集之尿
    液經送檢驗結果，確呈嗎啡陽性反應〔按海洛英係嗎啡經化學合成之半人工合成
    品（嗎啡分子除去其羥基中氫，以乙醯基代之，即成海洛因）。藥（毒）性倍於
    嗎啡，其經吸食或施打進入人體，藉人體解毒系統之代謝作用而分解成藥（毒）
    性較低之嗎啡，故於吸食或施打海洛英之煙毒嫌犯尿液中，可檢出嗎啡煙毒反應
    ，此可參閱卷附之憲兵司令部八十年五月七日（八十）鑑驗字第一七四六號函〕
    ，有台中市衛生局煙毒尿液檢驗成績書一份附偵查卷可稽，且被告持有為警查扣
    之白粉一包經送鑑定結果，亦確含毒品海洛因成分〔淨重○‧三八公克（包裝重
    ○‧一九公克）〕，已經法務部調查局鑑定明確，有該局（九十）陸（一）第0
    0000000號鑑定通知書一紙在卷可憑，足徵被告之自白確與事實相符，堪
    以採信。又被告前於八十七年間因施用毒品案件，經台灣高等法院台中分院裁定
    送觀察、勒戒後，因無繼續施用毒品之傾向，由該法院於八十七年八月二十五日
    以八十七年度上訴字第一二五三號判決免刑確定；同年間又因施用毒品案件，經
    法院裁定送觀察、勒戒後，認無繼續施用毒品之傾向，由臺灣台中地方法院檢察
    署檢察官於八十七年十月二十日以八十七年度偵字第二二五六二號為不起訴處分
    確定；嗣於八十八年間又因施用毒品案件，經本院裁定令入戒治處所施以強制戒
    治，並於八十八年十一月二日強制戒治期滿，且該施用毒品案件，亦經法院判處
    有期徒刑十月確定等情，亦有臺灣高等法院被告全國前案紀錄表及臺灣臺中地方
    法院檢察署刑案資料查註紀錄表各一份在卷可參。是綜上所述，本件事證已臻明
    確，被告施用第一級毒品海洛因之犯行，堪以認定。
二、查海洛因係毒品危害防制條例第二條第二項所定之第一級毒品，不得非法持有及
    施用。被告甲○○先經臺灣高等法院台中分院依同條例第二十條第二項及第三十
    五條第三款規定為免刑之判決後，嗣又經臺灣台中地方法院檢察署依同條例第二
    十條第二項之規定為不起訴處分後，三犯以上同條例第十條之罪，亦已如前述，
    是被告非法施用海洛因之行為，核係犯毒品危害防制條例第十條第一項之施用第
    一級毒品罪。被告為施用海洛因而持有該毒品之低度行為，已為其施用之高度行
    為所吸收，不另論罪。又被告先後多次施用毒品海洛因之行為，時間緊接，犯意
    概括，觸犯構成犯罪要件相同之罪名，應依連續犯之規定論以一罪，並依法加重
    其刑。復查，被告甲○○於八十六年間曾因違反麻醉藥品管理條例案件，經本院
    判處有期徒刑六月，如易科罰金，以三百元折算一日確定，並於八十六年九月二
    十日易科罰金執行完畢；嗣於八十八年間又因違反藥事法案件，經法院判處有期
    徒刑五月確定；同年間又因施用毒品案件，經法院判處有期徒刑十月確定，其後
    上開二案件並經法院裁定應執行有期徒刑一年二月確定，並於八十九年七月六日
    執行完畢，此有臺灣高等法院被告全國前案紀錄表及臺灣臺中地方法院檢察署刑
    案資料查註紀錄表各一份附卷可按，其受有期徒刑之執行完畢後，五年以內再犯
    有期徒刑以上本案之罪，為累犯，應依法遞加重其刑。爰審酌被告有事實欄所載
    之不良素行紀錄，有上開前案紀錄表可參，其施用足以導致精神障礙、性格異常
    、甚至造成生命危險之毒品海洛因，嚴重戕害身體健康，及被告犯罪之動機、目
    的、手段、智識程度、本件犯罪情節，並審酌本案其施用毒品海品因之期間、頻
    率，犯罪所生之危害及被告犯後坦承犯行，態度良好等一切情狀，量處如主文所
    示之刑，以示懲儆。
三、扣案之被告甲○○持有供施用之海洛因一包〔淨重○‧三八公克（包裝重○‧一
    九公克）〕，係為毒品，已如前述，自應依毒品危害防制條例第十八條第一項前
    段之規定沒收銷燬之。
據上論斷，應依刑事訴訟法第二百九十九條第一項前段，毒品危害防制條例第十條第
一項、第二十條第三項、第十八條第一項前段，刑法第十一條前段、第五十六條、第
四十七條，判決如主文。
中       華       民      國      九十    年     十一    月    十九     日
                                    臺灣臺中地方法院刑事第七庭
                                        法  官  吳美蒼
右正本證明與原本無異。
如不服本判決，應於送達後十日內向本院提出上訴狀（須附繕本），上訴於台灣高等
法院台中分院。
                                        書記官
中       華       民      國      九十    年     十一    月   二十一    日
附錄法條：
毒品危害防制條例第十條第一項：施用第一級毒品者，處六月以上五年以下有期徒刑
                              。


司法院資訊處製作；財團法人民間司法改革基金會備份。
